# 贷款业务

提问人：厚德 载 物 88 时间：2023-02-11 19:48:09
请教陈老师：A生产企业销售商品给下游客户，下游客户由于资金问题找小额贷款公司贷款，贷款审批后直接由小额贷款公司放款给A生产企业，但A生产企业负责下游客户的利息费用，请问A生产企业针对负担的利息费用，如何账务处理。

回答人：chenyiwei
“A生产企业负责下游客户的利息费用”的安排，是在最初的销售合同中就已经约定的（即，与商品销售构成一揽子交易）？还是在后续的货款结算阶段，由于客户的资金问题而达成的另外安排？
一般情况，这两种情况均作为对客户的价格折让，冲减销售收入处理。
另外，还需关注A企业是否就该笔贷款向小额贷款公司提供担保，必要时需确认与财务担保合同相关的负债。